【裁判字號】    99,重訴,2357
【裁判日期】    991112
【裁判案由】    毒品危害防制條例等
【裁判全文】
臺灣臺中地方法院刑事判決            99年度重訴字第2357號
公  訴  人  臺灣臺中地方法院檢察署檢察官
被      告  甲○○○○○○○○.
選任辯護人  黃英傑律師
被      告  乙○○○○ ○○○.
指定辯護人  本院公設辯護人戊○○
上列被告因毒品危害防制條例等案件，經檢察官提起公訴（99年
度偵字第14165號、第14166號），本院判決如下：
    主    文
甲○○○○○○○○○○○ ○○○○○○○○○○○○○○○○○共同運輸第一級毒品未遂，處
有期徒刑拾伍年肆月。扣案之第一級毒品海洛因壹包（驗餘淨重
陸佰伍拾陸點壹貳公克）沒收銷燬，扣案之夾鏈袋貳拾壹個、電
子磅秤壹台、NOKIA牌行動電話壹支（內含門號0000000000號SIM
卡壹張）、SAMSUNG牌行動電話壹支（內含門號0000000000號SIM
卡壹張），均沒收。
乙○○○○ ○○○○無罪。
    犯罪事實
一、爰某真實姓名年籍不詳、綽號「阿成」之泰國籍成年男子，
    基於自泰國運輸第一級毒品海洛因至臺灣之犯意，以書本之
    名義寄送包裹，將藏有海洛因1包（驗餘淨重656.12公克）
    之包裹於民國99年6月7日（起訴書誤載為6月10日）自泰國
    寄出，欲利用不知情之中華郵政股份有限公司（下稱郵局）
    郵務士，將包裹郵寄至臺中市○○區○○街1號雲泰小館之
    不知情收件人丁○○。該包裹於同年6月11日運抵桃園中正
    國際機場後，於同日11時許經海關人員查獲內藏有第一級毒
    品海洛因而予扣押，海關人員將包裹內之海洛因1包取出後
    ，再將包裹回復原狀，交由郵局郵務士依送件地址送件，並
    由專案小組派員監控。甲○○○○○○○○○○○ ○○○○○○○○○○○○○○○○○（
    下稱甲男）為泰國籍人士，其明知海洛因為我國毒品危害防
    制條例第2條第2項第1款管制之第一級毒品，不得持有、運
    輸及販賣，竟於同年6月11日至15日間之某時，與綽號「阿
    成」之泰國籍成年男子，共同基於在臺灣地區運輸第一級毒
    品海洛因之犯意聯絡，就上開運抵臺灣之內藏有海洛因之郵
    包，推由甲男前至臺中市○○區○○街1號之雲泰小館領取
    。其後包裹於99年6月14日15時55分依送件地址運抵丁○○
    上開處所，由丁○○親自收件並蓋用印章，同日18時50分，
    丁○○外出後，專案小組遂進入其上開處所內，發現該包裹
    放置於桌上並未打開，嗣後丁○○返家為證明清白，同意提
    供其住處進行蒐證。又甲男與綽號「阿成」之泰國籍成年男
    子謀議共同運輸第一級毒品海洛因後，即於同年6月15日某
    時，與不知情之泰國籍乙○○○○ ○○○○（下稱乙男）、其女友印
    尼籍WATI LESTARI（下稱丙女，業經起訴，現由本院99年度
    重訴字第2710號審理中）相約於當日晚上搭乘火車前往臺中
    ，3人當晚即於臺中住宿。迨99年6月16日8時許，甲男接到
    綽號「阿成」之泰國籍成年男子來電要求其前往上開地址，
    甲男便與丙女、乙男到場，發現尚未營業，遂離開現場，直
    到當日14時許再度接到綽號「阿成」之泰國籍成年男子之電
    話，要求其前往上址，前往後仍是尚未營業，上開3人遂於
    附近茶坊喝茶等待，期間因甲男不耐等候，遂向綽號「阿成
    」之泰國籍成年男子索取丁○○之聯絡電話，其後甲男即於
    16時7分許，以其持用之門號0000000000號行動電話撥打丁○○持用之門號0000000000號行動電話，在電話中自稱「阿
    泰龍」，與丁○○聯繫領取包裹後，隨即要求乙男前往領取
    ，並告知領取後至巷子裡的公園會面。乙男聽從指示遂於當
    日16時26分前往上開地址領取包裹，旋即遭在場監視之員警
    逮捕，同時在上開地址約50公尺外，位於臺中市○○路○段
    82號之「唐山茶複合式餐飲店」逮捕甲男，並當場自甲男處
    扣得夾鏈袋21個、電子磅秤1台、甲男所有供聯絡運輸毒品
    使用之NOKIA牌行動電話1支（內含門號0000000000號SIM卡1
    張）、SAMSUNG牌行動電話1支（內含門號0000000000號、00
    00000000號SIM卡各1張）。
二、案經法務部調查局航業調查處報告臺灣臺中地方法院檢察署
    檢察官偵查起訴。
    理    由
壹、甲男部分﹕
一、證據能力之說明﹕
  (一)按「被告以外之人於偵查中向檢察官所為之陳述，除顯有不
    可信之情況者外，得為證據」，刑事訴訟法第159條之1第2
    項定有明文。此乃立法者以刑事訴訟法規定檢察官代表國家
    偵查犯罪、實施公訴，依法有訊問被告、證人、鑑定人之權
    ，且實務運作時，偵查中檢察官向被告以外之人所取得之陳
    述，原則上均能遵守法律規定，不致違法取供，其可信性極
    高，為兼顧理論與實務為由，而對「被告以外之人於偵查中
    向檢察官所為之陳述」，例外設定其具備非顯不可信之要件
    時，得為證據。本件關於以下論及之證人丙女於偵查中向檢
    察官所為之陳述，業經具結且查無顯不可信之情形存在，依
    上開刑事訴訟法第159條之1第2項規定，具證據能力。
  (二)按現行刑事訴訟法為保障被告之反對詰問權，排除具有虛偽
    危險性之傳聞證據，以求實體真實之發現，於該法第159條
    第1項明定被告以外之人於審判外之言詞或書面陳述，除法
    律有規定者外，不得作為證據。而刑事訴訟法第159條之1至
    159條之4有傳聞法則之例外規定，且被告以外之人於審判外
    之陳述，雖不符前4條之規定，而經當事人於審判程序同意
    作為證據，法院審酌該言詞陳述或書面陳述作成時之情況，
    認為適當者，亦得為證據；當事人、代理人或辯護人於法院
    調查證據時，知有第159條第1項不得為證據之情形，而未於
    言詞辯論終結前聲明異議者，視為有前項之同意，刑事訴訟
    法第159條之5定有明文。本件關於以下論及之證人丙女於警
    詢之陳述（見99年偵字第14166號卷第98頁正反面），係屬
    被告以外之人於審判外之書面陳述，而檢察官、被告、辯護
    人並未就上開陳述有所爭執，且迄於言詞辯論終結前，均未
    主張有刑事訴訟法第159條第1項不得為證據之情形，是應認
    已同意作為證據，且經本院審酌後，認無不適當之情形，應
    認具有證據能力。
二、認定犯罪事實所憑之證據及理由﹕
    訊據被告甲男固坦承受綽號「阿成」之泰國籍成年男子之託
    ，前往臺中市○○區○○街1號之雲泰小館，並委請不知情
    之乙男領取系爭郵包等情，惟矢口否認有何運輸第一級毒品
    犯行，辯稱﹕伊不知悉所領取之包裹內原藏有海洛因，伊以
    為包裹內是吃的東西及燕窩云云。辯護人則為被告辯護稱﹕
    (1)99年6月15日晚上，被告甲男的朋友「單龍」之朋友即綽
    號「阿成」之泰國籍成年男子，從泰國以00000000000號電
    話打給甲男0000000000號行動電話，邀甲男至桃園縣中壢火
    車站前的PUB找「單龍」喝酒聊天，席間「單龍」得知被告
    甲男欲偕女友丙女及友人乙男至臺中縣月眉馬拉灣遊樂場遊
    玩，乃託甲男代為前往臺中市○○區○○街1號代領1個內裝
    燕窩及其他食品之包裹，「單龍」並交付1個電子磅秤及21
    只塑膠夾鏈袋，請甲男依郵包上地址寄回泰國以供「阿成」
    分裝燕窩之用；被告甲男並不知悉受託領取之郵包內藏毒品
    海洛因；(2)「阿成」是到了99年6月15日晚上才透過「單龍
    」請託甲男去臺中市○○區○○街1號領取燕窩食品包裹，
    且該郵包內藏之海洛因早於99年6月11日上午11時許經海關
    人員取出查扣，則縱使「阿成」欲與甲男於99年6月15日共
    謀運輸毒品，亦因無供犯罪之客體存在，而無法構成運輸毒
    品罪；(3)扣案之21只夾鏈袋，其大小恰足供裝置燕窩之用，
    更加強被告對扣案包裹內容物為「燕窩及食品」之確信等語
    （見本院卷第122至125頁）。經查﹕
  (一)上開於99年6月7日自泰國寄送至臺灣收件地址為臺中市○○
    區○○街1號之郵包，內藏有海洛因1包（驗餘淨重656.12公
    克），該包裹於99年6月11日運抵桃園中正國際機場後即為
    海關人員查獲取出，再將包裹回復原狀，交由郵局郵務士依
    郵包所載送件地址寄送等情，有法務部調查局濫用藥物實驗
    室鑑定書、包裹託運單、扣押物品收據各1紙、查扣物品照
    片10張等在卷可稽，堪信為真實。
  (二)被告甲男雖辯稱伊係先與丙女及乙男事先約好要到臺中玩，
    之後在99年6月15日晚上，綽號「阿成」之泰國籍成年男子
    ，從泰國以00000000000號電話打至伊0000000000號行動電
    話，託伊到臺中拿取包裹，伊始順道替「阿成」拿取包裹，
    伊不知道包裹內藏海洛因毒品云云。惟查證人乙男於本院證
    稱﹕甲男是在99年6月15日當天晚上打電話跟伊說要去臺中
    玩，伊到火車站後，就遇到丙女；甲男是當天晚上講的，之
    前並沒有約等語（見本院卷第224頁反面）。證人丙女於99
    年8月7日偵訊中具結證稱﹕伊在6月15日到臺中，是甲男約
    伊來的，他是在99年6月15日晚上7點多用0000000000打電話
    聯絡伊（0000000000）要來臺中玩，叫伊去中壢等他，甲男
    跟伊說會有一位「阿德」（按即乙男「ATHE」）的人在捷運
    站等伊等語（見99年偵字第14166號卷第100頁反面），上開
    證人乙男與丙女之證述，互核相符，且有其等與甲男之通聯
    紀錄在卷可佐（見本院卷第46頁、第48頁反面），堪以採信
    。而被告甲男於書狀中辯稱綽號「阿成」之泰國人於99年6
    月15日晚上從泰國以00000000000號電話打至伊0000000000
    號行動電話，託伊到臺中拿取包裹云云，惟經核被告甲男持
    用之門號0000000000號行動電話通聯紀錄，「阿成」持用之
    門號00000000000號電話於99年6月15日並無任何撥打予被告
    之通聯紀錄（見本院卷第45頁）；反而該「阿成」持用之門
    號00000000000號電話，經查係於99年6月11日20時許與被告
    甲男持用之門號0000000000號行動電話有通聯紀錄（由被告
    甲男發話）（見本院卷第161頁反面），於99年6月12日20時
    許與甲男持用之門號0000000000號行動電話有通聯紀錄（由
    被告甲男發話）（見本院卷第163頁反面），於99年6月14日
    21時35分許與甲男持用之門號0000000000號行動電話有通聯
    紀錄（由被告甲男收訊）（見本院卷第186頁反面），及於
    同日（6月14日）21時36分許與甲男持用之門號0000000000
    號行動電話有通聯紀錄（由被告甲男發話）（見本院卷第16
    1頁反面）。是被告甲男辯稱其係先與乙男及丙女前去臺中
    玩，繼之再受泰國人「阿成」之託順道替「阿成」拿取包裹
    之辯詞，與事實不符，顯難採信。實者，被告甲男業已知悉
    「阿成」託其領取者為內藏海洛因之包裹，及事先與「阿成
    」約定將前往領取該包裹，再邀約不知情之乙男及丙女共同
    前往臺中領取，以利用多數之行為人來掩飾藏身於背後、主
    導本件運輸毒品犯行者之真實身分。否則，扣案包裹為小包
    ，體積並非龐大到需多人搬運，實無需動用3名人力前往領
    取。
  (三)又關於被告甲男於99年6月15日晚上自中壢上車前往臺中時
    攜帶夾鏈袋21個及電子磅秤1台（業經扣案），上車後將該
    夾鏈袋21個及電子磅秤1台放入丙女自臺北帶來之背包中，
    於同年6月16日隨身攜帶該放置夾鏈袋及電子磅秤之背包等
    情，業經證人乙男於本院證述（見本院卷第225頁）及經證
    人丙女於警詢陳述（見99年偵字第14166號卷第98頁正反面
    ）屬實，並為被告甲男所不爭執（見本院卷第102、227頁）
    。而被告甲男為何隨身攜帶上開扣案之21個夾鏈袋及1台電
    子磅秤？被告甲男先於99年6月16日偵查中供稱﹕在4月多時
    ，因為伊媽媽膝蓋不好，伊去中藥行買中藥，伊要跟「阿周
    」分中藥，所以伊身上才會有電子秤云云（見本院卷第18頁
    ）；後於本院改稱﹕扣案之電子秤、夾鏈袋是伊朋友「單龍
    」於99年6月15日晚上在中壢的PUB拿給伊的，叫伊拿給他的
    朋友即泰國人「阿成」，「阿成」叫伊將電子秤及夾鏈袋寄
    回去給他等語（見本院卷第227頁反面）；前後所述顯然不
    同。按被告甲男隨身攜帶之電子秤及夾鏈袋，此等物品為查
    緝毒品案件所常見之扣案物，係用來秤量毒品重量及分裝毒
    品所用之工具；又扣案之夾鏈袋之大小，經本院勘驗結果，
    包括1個大的夾鏈袋，長為35.5公分、寬為24公分；19個中
    的夾鏈袋，長為19公分、寬為12公分；及1個小的夾鏈袋，
    長為13.4公分、寬為8.3公分（見本院卷第65頁），雖均比
    一般施用毒品者身上經常查獲之小型夾鏈袋為大，但本件扣
    案之海洛因純度高達86.7%，純質淨重為569.17公克（見99
    年偵字第14166號卷第32頁之法務部調查局濫用藥物實驗室
    鑑定書），此種純度及重量之海洛因，絕非係供一般小盤販
    毒者直接販賣給吸食者之用，而正好適合一個中、大盤販毒
    者，拿來分裝毒品之用。被告甲男尚未領取包裹，即預先準
    備上開物品隨身攜帶，足證被告甲男對包裹內之內容物為海
    洛因毒品乙事，早有認知。
  (四)復查，系爭包裹收件人丁○○持用之門號0000000000號行動
    電話，於99年6月16日16時許，與被告甲男持用之門號00000
    00000號行動電話之通聯對話內容如下﹕
    1.16時7分42秒﹕
      被告甲男﹕「你是丁○○小姐嗎？」
      丁○○﹕「是呀。」
      被告甲男﹕「我是泰國你的朋友寄東西來這裡對不對？」
      丁○○﹕「對。」
      被告甲男﹕「我的朋友拜託我去拿，我今天上班沒空去拿
                。」
      丁○○﹕「你沒有休息要叫朋友來拿是不是？」
      被告甲男﹕「是，我叫朋友去拿。」
      丁○○﹕「你什麼時候來拿？」
      被告甲男﹕「那你什麼時候方便，他可能在你們附近那邊
                ，我聯絡看看。」
      丁○○﹕「好，那等一下5點，4點休息，5點後你再過來
              拿，2點到5點是休息沒有人在樓下。」
      被告甲男﹕「那如果他在附近，你先幫他開拿給他一下嗎
                ？」
      丁○○﹕「也可以，如果在樓下我可以拿給他沒關係。」
      被告甲男﹕「那你的地址是西屯區○○街一號。」
      丁○○﹕「是，重慶路口這裡。」
      被告甲男﹕「那我看怎樣我再拜託我朋友過去幫我拿好嗎
                ？因為這個也是我朋友叫我去幫忙他拿，因我
                沒放假，所以我沒有辦法過去，我人在臺北。
                」
      丁○○﹕「那沒關係，那他什麼時候到，你再跟我講就好
              了，我再下去給他開門。」
      被告甲男﹕「他是泰國人好不好，你會講泰國話嗎？」
      丁○○﹕「他會講國語嗎？」
      被告甲男﹕「他應該不會，那你可以跟他講泰文呀！」
      丁○○﹕「我不大會講，因為我從小就來了。」
      被告甲男﹕「那沒關係，等一下你看到他，他到一樓時會
                打給我，我再打給你好不好？」
      丁○○﹕「好。」
      被告甲男﹕「那麻煩你，我等一下再打給你。」
    2.16時14分49秒﹕
      被告甲男﹕「不好意思打擾你了。」
      丁○○﹕「你是雲南人嗎？」
      被告甲男﹕「我是雲南人。」
      ......
      被告甲男﹕「我沒有辦法去，所以請他來拿。」
      丁○○﹕「你叫什麼名字？」
      被告甲男﹕「我叫阿泰龍。」
      丁○○﹕「你認識我弟阿新嗎？」
      被告甲男﹕「阿新我不是很熟，我知道他這個人，我是寄
                貨那個人的朋友。」
      丁○○﹕「他到樓下，你再打給我，我在樓上，怕他叫我
              ，我聽不到。」
      被告甲男﹕「謝謝，麻煩你了，拜拜。」
    3.16時25分31秒﹕
      丁○○﹕「喂？」
      被告甲男﹕「姐，他到了，謝謝。」
      丁○○﹕「他在樓下了？」
      被告甲男﹕「他在樓下（另一支電話聲音﹕你等一下，他
                下來了。）」
    （見99年偵字第14166號卷第57、58頁）
    就上開對話，被告甲男先於99年8月3日調查站中辯稱其不記
    得講過上開內容的話云云（見99年偵字第14166號卷第61頁
    反面），復於本院坦承上開內容係其與丁○○之對話（見本
    院卷第64頁）。按被告甲男於與丁○○對話當時，其人正位
    在臺中市丁○○店址附近，且其自臺北前往臺中之主要目的
    即係為拿取包裹，然而其卻於電話中向丁○○謊稱其人在臺
    北沒空拿包裹等語；又被告甲男為泰國人，卻向丁○○騙稱
    其為雲南人，名叫「阿泰龍」云云。果若被告甲男主觀上僅
    單純認知係受朋友之託領取內容為「燕窩及食品」之包裹，
    何需對丁○○予以瞞騙？又何必找不知情的乙男代領包裹？
  (五)綜上事證，被告甲男辯稱其不知悉委請乙男領取之自泰國寄
    來之包裹內藏有海洛因毒品云云，為其卸責之詞，尚難採信
    。本件事證明確，被告之犯行洵堪認定。
三、論罪科刑﹕
  (一)被告甲男於99年6月11日至15日間之某時，與綽號「阿成」
    之泰國籍成年男子謀議，約定就「阿成」自泰國寄出運抵臺
    灣之內藏有海洛因之郵包，推由被告甲男前至臺中市○○區
    ○○街1號之雲泰小館領取，被告甲男遂於99年6月16日下午
    ，利用不知情之乙男，出面前至臺中市○○區○○街1號領
    取寄送至該址之郵包，不知情之乙男於領取後隨即遭警逮捕
    ；核被告甲男上開所為，係犯毒品危害防制條例第4條第5項
    、第1項之運輸第一級毒品未遂罪。共犯「阿成」已自泰國
    寄出內藏有海洛因之郵包，即已著手於運送海洛因毒品之犯
    罪行為之實行，惟因該郵包內之海洛因已於99年6月11日於
    桃園中正國際機場遭海關人員查獲取出扣押，亦即自桃園寄
    送至臺中之郵包內已無海洛因毒品，致實際上不能發生運送
    海洛因毒品之犯罪結果，為障礙未遂，爰依刑法第25條第2
    項規定，減輕其刑。
  (二)又上開郵包業於桃園中正國際機場遭海關人員查獲，而被告
    甲男卻誤認共犯「阿成」寄送至臺中之郵包內仍藏有海洛因
    毒品，此種誤認，於一般人所得認識之範圍內，均有可能發
    生，顯非因行為人之嚴重無知而發生之誤認，應認被告甲男
    所為，有發生犯罪結果之可能性，具有危險，故尚非刑法第
    26條「不能犯」之範疇。辯護人為被告辯護稱本件因無供犯
    罪之客體存在，故無法構成運輸毒品罪等語，尚有誤會。
  (三)被告甲男與綽號「阿成」之成年男子就上開犯行，有犯意聯
    絡及行為分擔，為共同正犯。被告利用不知情之乙男出面前
    往領取郵包，為間接正犯。爰審酌被告甲男為泰國人，來台
    工作已三年，明知我國對於杜絕毒品犯罪之禁令，竟仍無視
    於毒品對於國民健康之戕害，與綽號「阿成」之泰國人共同
    運輸第一級毒品，且本件所查獲之毒品驗餘合計淨重達
    656.12公克，數量龐大，對社會治安危害甚鉅，及被告犯罪
    後飾詞狡辯，毫無悔意；兼衡酌本件所運輸之毒品幸遭查獲
    ，尚未流入市面，使危害不致於進一步擴大等一切情狀，量
    處如主文所示之刑。
  (四)扣案第一級毒品之海洛因1包（驗餘淨重656.12公克），為
    查獲之毒品，不問屬於被告甲男與否，均應依毒品危害防制
    條例第18條第1項前段規定宣告沒收銷燬之。扣案之夾鏈袋
    21個、電子磅秤1台，為被告甲男及共犯「阿成」所有預備
    供運輸毒品所用之物；扣案之NOKIA牌行動電話1支（內含門
    號0000000000號SIM卡1張）、SAMSUNG牌行動電話1支（內含
    門號0000000000號SIM卡1張），為被告甲男所有供本件運輸
    毒品犯罪所用之物，均應依毒品危害防制條例第19條第1項
    規定宣告沒收。至於扣案之門號0000000000號SIM卡1張，雖
    供本件犯罪所用，但係被告甲男受僱之工信工程股份有限公
    司所有，非被告甲男所有之物；扣案之甲男所有之存摺1本
    、SAMSUNG牌行動電話1支（內含門號0000000000號SIM卡1張
    ）、稅額繳款書1張，則無證據證明與本案犯罪相關，爰均
    不為沒收之諭知，併予敘明。
四、不另為無罪諭知部分﹕
  (一)公訴意旨另以﹕被告甲男明知海洛因為我國毒品危害防制條
    例第2條第2項第1款管制之第一級毒品，不得持有、運輸及
    販賣，亦屬懲治走私條例第2條第3項經行政院公告為第1條
    甲項第4款之管制進出口物品，非經許可，不得持有、運輸
    或私運進口，竟與綽號「阿成」之泰國籍成年男子，共同基
    於自國外地區運輸及私運管制進出口物品即第一級毒品海洛
    因進入臺灣之犯意聯絡，由「阿成」與泰國之毒梟聯絡後，
    以書本之名義寄送包裹，將藏有海洛因1包之包裹於99年6月
    7日（起訴書誤載為6月10日）自泰國寄出，欲利用不知情之
    郵局郵務士將包裹郵寄予不知情之收件人「丁○○」，聯絡
    電話為00-00000000號，收件地址為臺中市○○區○○街1號
    之雲泰小館。之後包裹於99年6月14日15時55分依送件地址
    送抵丁○○上開處所，由丁○○親自收件並蓋用印章，同日
    18時50分，丁○○外出後，專案小組遂進入其上開處所內，
    發現該包裹放置於桌上並未打開，嗣後丁○○返家為證明清
    白，同意提供住處進行蒐證。迨99年6月16日8時許，甲男接
    到「阿成」電話要求其前往上開地址，甲男便與其女友丙女
    及乙男到場，發現尚未營業，遂離開現場，直到當日14時許
    再度接到「阿成」之電話，要求其前往上址，前往後仍是尚
    未營業，上開3人遂於附近茶坊喝茶等待，期間因甲男不耐
    等候，遂向「阿成」索取丁○○之聯絡電話，由甲男在電話
    中自稱「阿泰龍」與丁○○聯繫領取包裹後，隨即要求乙男
    前往領取，並告知領取後至巷子裡的公園會面。乙男聽從指
    示遂於當日16時26分前往上開地址領取包裹，旋即遭在場監
    視之員警逮捕。因認被告甲男與綽號「阿成」之泰國籍成年
    男子，就上開郵包自泰國運送至臺灣桃園中正國際機場部分
    ，成立毒品危害防制條例第4條第1項之運輸第一級毒品既遂
    罪，及另成立懲治走私條例第2條第1項之走私既遂罪嫌。
  (二)按犯罪事實應依證據認定之，無證據不得認定犯罪事實，刑
    事訴訟法第154條第2項定有明文。次按所謂認定犯罪事實之
    證據，係指足以認定被告確有犯罪行為之積極證據而言，該
    項證據自須適合於被告犯罪事實之認定，始得採為斷罪之資
    料；又事實之認定，應憑證據，如未能發現相當確實證據，
    或證據不足以證明，自不能以推測或擬制之方法，以為裁判
    之基礎，最高法院29年上字第3105號、40年臺上字第86號判
    例著有明文。
  (三)公訴意旨認被告甲男就上開郵包自泰國運送至臺灣桃園中正
    國際機場部分，亦有參與，而涉有運輸第一級毒品既遂罪，
    及走私既遂罪行，無非係以被告甲男之供述、被告乙男之供
    述、證人丙女之證述、被告甲男與丁○○於99年6月16日電
    話通聯紀錄、法務部調查局濫用藥物實驗室鑑定書、扣案之
    電子秤等物，為其論據。惟訊據被告甲男堅詞否認有上開犯
    行，辯稱：其於上開郵包在99年6月11日運抵桃園中正國際
    機場之前，均未與綽號「阿成」泰國籍成年男子有何聯絡等
    語。經查：上開證據，均係關於郵包於99年6月11日運抵桃
    園中正國際機場之後之事證，且綜觀全卷，於上開郵包在99
    年6月11日11時許經海關人員查扣之前，並無任何關於被告
    與寄送郵包之「阿成」持用之門號00000000000號電話通聯
    之紀錄。是公訴人就起訴被告甲男涉犯上開罪嫌，尚未提出
    證明該犯罪事實之積極證據，並說明其證據方法與待證事實
    之關係，且經本院就卷內訴訟資料審酌，復無法獲得有罪之
    心證，則被告被訴涉有運輸第一級毒品既遂罪及走私既遂罪
    即屬不能證明。惟因公訴人認被告甲男被訴運輸第一級毒品
    既遂罪嫌部分與前開論罪科刑之犯行間有實質上一罪之關係
    ，認被告甲男被訴走私既遂罪嫌部分與前開論罪科刑之犯行
    間有想像競合犯之裁判上一罪關係，爰就此部分不另為無罪
    之諭知，併此敘明。
貳、乙男部分﹕
一、公訴意旨略以：被告乙男為泰籍人士，明知海洛因為我國毒
    品危害防制條例第2條第2項第1款管制之第一級毒品，不得
    持有、運輸及販賣，亦屬懲治走私條例第2條第3項經行政院
    公告為第1條甲項第4款之管制進出口物品，非經許可，不得
    持有、運輸或私運進口，竟與被告甲男、姓名年籍不詳綽號
    「阿成」之泰國籍成年男子，共同基於自國外地區運輸及私
    運管制進出口物品即第一級毒品海洛因進入臺灣之犯意聯絡
    ，由「阿成」與泰國之毒梟聯絡後，以書本之名義寄送包裹
    ，將藏有海洛因1包之包裹於裹於99年6月7日（起訴書誤載
    為6月10日）自泰國寄出，欲利用不知情之郵局郵務士將包
    裹郵寄予不知情之收件人「丁○○」，聯絡電話為00-00000
    000號，收件地址為臺中市○○區○○街1號之雲泰小館。之
    後包裹於99年6月14日15時55分依送件地址送抵丁○○上開
    處所，由丁○○親自收件並蓋用印章，同日18時50分，丁○○外出後，專案小組遂進入其上開處所內，發現該包裹放置
    於桌上並未打開，嗣後丁○○返家為證明清白，同意提供住
    處進行蒐證。迨99年6月16日8時許，被告甲男接到「阿成」
    電話要求其前往上開地址，被告甲男便與其女友丙女及被告
    乙男到場，發現尚未營業，遂離開現場，直到當日14時許再
    度接到「阿成」之電話，要求其前往上址，前往後仍是尚未
    營業，上開3人遂於附近茶坊喝茶等待，期間因被告甲男不
    耐等候，遂向「阿成」索取丁○○之聯絡電話，由被告甲男
    在電話中自稱「阿泰龍」與丁○○聯繫領取包裹後，隨即要
    求被告乙男前往領取，並告知領取後至巷子裡的公園會面。
    被告乙男聽從指示遂於當日16時26分前往上開地址領取包裹
    ，旋即遭在場監視之員警逮捕。因認被告乙男涉有毒品危害
    防制條例第4條第1項之運輸第一級毒品罪，及懲治走私條例
    第2條第1項之走私罪嫌。
二、按犯罪事實應依證據認定之，無證據不得認定犯罪事實；不
    能證明被告犯罪，應諭知無罪之判決，刑事訴訟法第154條
    第2項、第301條第1項分別定有明文。次按所謂認定犯罪事
    實之證據，係指足以認定被告確有犯罪行為之積極證據而言
    ，該項證據自須適合於被告犯罪事實之認定，始得採為斷罪
    之資料；又事實之認定，應憑證據，如未能發現相當確實證
    據，或證據不足以證明，自不能以推測或擬制之方法，以為
    裁判之基礎，最高法院29年上字第3105號、40年臺上字第86
    號判例著有明文。又按認定犯罪事實所憑之證據，無論係直
    接證據或間接證據，其為訴訟上之證明，須於通常一般之人
    均不致有所懷疑，而得確信其為真實之程度者，始得據為有
    罪之認定，倘其證明尚未達到此一程度，而有合理之懷疑存
    在，復無其他調查途徑可尋，法院即應為無罪之判決，最高
    法院76年臺上字第4986號著有判例。
三、公訴意旨認被告乙男涉有運輸第一級毒品罪及走私罪行，無
    非係以(1)扣案之白色粉末檢驗出第一級毒品海洛因成分，(2)
    被告乙男供稱受被告甲男之託前往臺中市○○區○○街1號
    領取郵包，(3)被告甲男之供述，(4)證人丙女之證述，為其論
    據，惟訊據被告乙男堅詞否認有何運輸第一級毒品罪及走私
    犯行，辯稱：為警查獲當日係伊朋友甲男拜託伊去臺中市○○區○○街1號拿包裹，伊不知道包裹內藏放毒品等語。經
    查：
  (一)被告甲男於99年8月13日在本院供稱﹕是伊約被告乙男一起
    到臺中玩，因為被告乙男來臺灣沒有多久，不知道要去哪裏
    玩，因為伊和乙男常常在一起喝酒，所以伊約乙男一起來臺
    中玩等語（見本院卷第14頁），及於99年10月29日在本院具
    結證稱﹕伊找被告乙男到火車站的時候，沒有告訴乙男是要
    去幫朋友拿東西等語（見本院卷第226頁反面至第227頁）。
    證人丙女於99年8月7日偵查中具結證稱﹕伊在6月15日到臺
    中，是甲男約伊來的，他是在99年6月15日晚上7點多用0000
    000000打電話聯絡伊（0000000000）要來臺中玩，叫伊去中
    壢等他，甲男跟伊說會有一位「阿德」（按即乙男「ATHE」
    ）的人在捷運站等伊，「阿德」是甲男的朋友，當初伊看到
    「阿德」時，他都沒有帶任何東西等語（見99年偵字第1416
    6號卷第100頁反面）。是參照上開被告甲男及證人丙女之陳
    述，被告乙男確係因被告甲男邀約來臺中遊玩，始乘車南下
    臺中，臨時受被告甲男之託前往領取包裹。
  (二)又綜觀全卷，尚無何積極證據足以證明被告乙男於受託領取
    包裹前，受任何人告知所領取之包裹內藏海洛因毒品，且無
    證據證明被告乙男代為領取包裹此行為獲承諾可取得任何利
    潤報酬，亦難尋得被告乙男有鋌而走險甘冒犯此重罪之動機
    ，綜上所述，本件公訴人所舉之證據，尚無從使本院獲得被
    告乙男確有公訴人所指之運輸第一級毒品及走私犯行之確切
    心證。此外，本院復查無其他積極證據足資證明被告乙男有
    何上開犯行，揆諸首揭規定及意旨，應認不能證明被告乙男
    犯罪，而應諭知無罪。
據上論斷，應依刑事訴訟法第299條第1項前段、第301條第1項，
毒品危害防制條例第4條第5項、第1項、第18條第1項前段、第19
條第1項，刑法第11條、第25條第1項、第2項、第28條，判決如
主文。
本案經檢察官丙○○到庭執行職務。
中    華    民    國    99    年    11    月    12    日
                刑事第十三庭  審判長法  官  吳幸芬
                                    法  官  黃建都
                                    法  官  戴嘉慧
以上正本證明與原本無異。
如不服本判決應於收受送達後10日內向本院提出上訴書狀，並應
敘述具體理由；其未敘述上訴理由者，應於上訴期間屆滿後20日
內向本院補提理由書（均須按他造當事人之人數附繕本）「切勿
逕送上級法院」。
                                    書記官  劉晴芬
中    華    民    國    99    年    11    月    15    日
【附錄本案論罪科刑法條】
毒品危害防制條例第4條
製造、運輸、販賣第一級毒品者，處死刑或無期徒刑；處無期徒
刑者，得併科新臺幣2千萬元以下罰金。
製造、運輸、販賣第二級毒品者，處無期徒刑或7年以上有期徒
刑，得併科新臺幣1千萬元以下罰金。
製造、運輸、販賣第三級毒品者，處5年以上有期徒刑，得併科
新臺幣7百萬元以下罰金。
製造、運輸、販賣第四級毒品者，處3年以上10年以下有期徒刑
，得併科新臺幣3百萬元以下罰金。
製造、運輸、販賣專供製造或施用毒品之器具者，處1年以上7
年以下有期徒刑，得併科新臺幣1百萬元以下罰金。
前五項之未遂犯罰之。

司法院資訊處製作；財團法人民間司法改革基金會備份。
